臺灣臺北地方法院刑事判決
110年度審易字第891號
公  訴  人  臺灣臺北地方檢察署檢察官
被      告  陳正賢



            胡憲嘉



上列被告等因竊盜等案件，經檢察官提起公訴（110年度偵字第3
731號、第5725號、第8403號、第8483號），本院判決如下：
    主    文
壹、主刑部分：
    陳正賢犯攜帶兇器竊盜未遂罪，共貳罪，各處有期徒刑參月
    ，如易科罰金，均以新臺幣壹仟元折算壹日；又犯普通竊盜
    罪，共貳罪，各處拘役肆拾日，如易科罰金，均以新臺幣壹
    仟元折算壹日；又共同犯攜帶兇器竊盜罪，處有期徒刑柒月
    。上開宣告多數有期徒刑而得易科罰金部分，應執行有期徒
    刑肆月，如易科罰金，以新臺幣壹仟元折算壹日。上開宣告
    多數拘役部分，應執行拘役柒拾日，如易科罰金，以新臺幣
    壹仟元折算壹日。
    胡憲嘉共同犯攜帶兇器竊盜罪，處有期徒刑柒月。
貳、沒收部分：
    扣案之胡憲嘉所有鯉魚鉗壹把沒收之。
    未扣案之陳正賢所有板手壹把沒收，於全部或一部不能沒收
    或不宜執行沒收時，追徵其價額。
    犯罪事實
一、陳正賢、胡憲嘉為朋友關係，竟分別為以下行為：
  ㈠陳正賢意圖為自己不法所有，基於竊盜、毀損他人物品之犯
    意，於民國109年10月27日上午10時6分，前往新北市○○區○○
    路000號「高興停車場」，趁四下無人注意之際，持客觀上
    足供兇器使用之板手，敲破李紹群所有車牌號碼000-0000號
    營業小客車之右後三角窗，以此方式進入車內欲行竊，惟未
    發現值錢財物而未遂，但仍致令該車窗受損而不堪使用，足
    生損害於李紹群。
  ㈡陳正賢意圖為自己不法所有，基於竊盜、毀損他人物品之犯
    意，於109年10月27日上午10時30分許，前往新北市新店區
    寶興便道高架橋下「三車停車場」，趁四下無人注意之際，
    持客觀上足供兇器使用之板手，敲破趙嘉平所有車牌號碼00
    0-0000號營業小客車之右後三角窗，以此方式進入車內欲行
    竊，惟未發現值錢財物而未遂，但仍致令該車窗受損而不堪
    使用，足生損害於趙嘉平。
  ㈢陳正賢意圖為自己不法所有，基於竊盜之犯意，於109年11月
    5日下午2時32分，在新北市○○區○○路000巷0號1樓之統一超
    商寶科門市，徒手自貨架上，竊取該店店長詹翊萱所管領之
    星城遊戲光碟盒5盒【合計價值新臺幣（下同）250元】，並
    進入廁所將之藏放在後背包內，得手後未經結帳隨即離開現
    場，嗣該店店員蕭聞迪發覺有異，遂緊急將之攔下，再通知
    警方到場處理，並扣得上開物品（均已發還領回）。
  ㈣陳正賢意圖為自己不法所有，基於竊盜之犯意，於109年11月
    13日下午6時51分，在新北市○○區○○路000○0號1樓之統一超
    商寶元門市，徒手自貨架上，竊取該店店長黃潔翎所管領之
    果漾蘋果蘇打2瓶、立頓萃香奶綠2瓶（合計價值116元，嗣
    已全數賠償），並將之藏於身攜帶之皮包內，得手後未經結
    帳隨即離開現場，嗣該店店長黃潔翎發覺有異，遂調閱現場
    監視器並報警處理，始查悉上情。
  ㈤陳正賢、胡憲嘉共同意圖為自己不法所有，基於竊盜之犯意
    聯絡，於110年1月9日下午4時許，駕駛車牌號碼000-0000號
    自用小客車前往新北市新店區寶元路2段1巷停車場，趁四下
    無人注意之際，由陳正賢持客觀上足供兇器使用之鋰魚鉗，
    將張晏甄所有車牌號碼0000-00號自用小客車的左側2顆輪胎
    鬆轉，再由胡憲嘉使用千斤頂卸下輪胎及輪框之方式，竊取
    上開2個輪胎及輪框（價值共約8,700元），得手後旋駕車離
    開現場。嗣張晏甄發現上開物品遭竊，報警處理，經警在現
    場扣得鯉魚鉗1把，復調閱相關監視器畫面，得知陳正賢、
    胡憲嘉將車牌號碼000-0000號自用小客車停放在新北市○○區
    ○○路000號雙和醫院，遂於110年1月12日，扣得2個輪胎及輪
    框（均已發還領回）。
二、案經李紹群、趙嘉平、詹翊萱、黃潔翎、張晏甄訴由新北市
    政府警察局新店分局報請臺灣臺北地方檢察署檢察官偵查起
    訴。
    理    由
一、本件認定事實所引用之卷證資料（包含人證、書證、物證，
    詳下述及者），並無證據證明係公務員違背法定程序所取得
    ，與本案亦有自然之關連性，公訴人、被告陳正賢、胡憲嘉
    2人迄至本案言詞辯論終結，均不爭執該等卷證之證據能力
    ，亦未提出關於證據能力之聲明異議，本院認引為證據為適
    當，是依刑事訴訟法第159條之5等規定，下述認定事實所引
    用之證據方法均有證據能力。　　
二、認定本案犯罪事實所憑之證據及理由：
　　上開犯罪事實，業據被告陳正賢、胡憲嘉於警詢、偵訊時供
    述及本院審理時均坦承不諱（偵8483卷第7至11頁、5725卷
    第15至17、63至64頁、偵8403卷第7至10、11至14、215至21
    6、217至225頁、偵3731卷第50、59頁、偵8403卷第233至23
    5、237至251頁；本院卷第145至150、204至212頁），核與
    證人即告訴人黃潔翎於警詢、李紹群、趙嘉平、張晏甄於警
    詢及本院審理時、告訴代理人蕭聞迪於警詢中之指述內容大
    致相符（見偵8483卷第21至24、37至39頁，偵5725卷第19至
    21頁，偵3731卷第9至11、13至14頁，偵8403卷第15至18、1
    9至20頁；本院卷第145至150、204至212頁），並有現場監
    視器翻拍照片、現場照片、現場監視器畫面光碟、翻拍畫面
    、臺北地檢署勘驗筆錄、臺北市政府警察局新店分局扣押筆
    錄、扣押物品目錄表、現場扣案物照片、贓物認領保管單、
    現場監視器翻拍畫面、警員職務報告、臺北地檢署公務電話
    紀錄、現場監視器翻拍畫面、新北市政府警察局新店分局扣
    押筆錄、扣押物品目錄表、扣押物品收據（執行處所：新北
    市○○區○○路0段0巷0號）、新北市政府警察局新店分局扣押
    筆錄、扣押物品目錄表（執行處所：新北市○○區○○路000號
    ）贓物認領保管單、案件資訊表、新北市政府警察局110年3
    月5日新北警鑑字第1100420568號鑑驗書及0000000000號鑑
    驗書、本院110年度審附民移調字第923、924、925號調解筆
    錄（見偵8483卷第25、29至30、41至55頁，偵5725卷第23至
    31、47至51、77至83頁，偵3731卷第33至37、23、63頁，偵
    8403卷第49至51、31至37、39至47、11至117、127至133、1
    07至109、119至123頁；本院卷第163至168頁）等件在卷可
    稽，復有鯉魚鉗1把扣案。足認被告2人上開任意性自白皆與
    事實相符，應堪採信。是本件事證明確，被告等犯行洵堪認
    定，應予依法論科。
三、論罪：　　　　
　㈠按刑法第321條第1項第3款之攜帶兇器竊盜罪，係以行為人攜
    帶兇器為其加重要件，此所謂兇器，其種類並無限制，凡客
    觀上足對人之生命、身體、安全構成威脅，具有危險性即已
    足，並不以攜帶之初有行兇之意圖為必要（最高法院79年台
    上字第5253號裁判同斯旨）。查被告陳正賢行竊所持之板手
    及被告陳正賢、胡憲嘉共同行竊所持之鯉魚鉗，均為質地堅
    硬之金屬材質，如朝人揮擊，在客觀上足以對他人生命、身
    體、安全造成危險，應屬兇器無疑；又上開板手雖未扣案，
    然從告訴人李紹群、趙嘉平所有車輛之車窗遭擊破情形以觀
    （見偵8483卷第29至30、53至55頁照片），應亦屬兇器無疑
    。
　㈡故核：
　⒈被告陳正賢就犯罪事實欄㈠、㈡所為，均係犯刑法第321條第2
    項、第1項第3款之攜帶兇器竊盜未遂罪、同法第354條之毀
    損罪。又被告陳正賢係分別以一行為觸犯加重竊盜未遂罪及
    毀損罪，為想像競合犯，均應從一重依刑法加重竊盜未遂罪
    處斷。
　⒉被告陳正賢就犯罪事實欄㈢、㈣所為，均係犯刑法第320條第1
    項之普通竊盜罪。
　⒊被告陳正賢、胡憲嘉就犯罪事實欄㈤所為，均係犯刑法第321
    條第1項第3款之攜帶兇器竊盜罪。被告2人就本件犯行間，
    具有犯意聯絡及行為分擔，應論以共同正犯。
　⒋被告陳正賢就犯罪事實欄一㈠至㈤5次竊盜犯行，犯意各別、行
    為互殊，應予分論併罰。
四、科刑：
　㈠被告陳正賢就犯罪事實欄㈠、㈡所為2次犯行，雖均已著手於
    竊盜行為之實行，但因其未尋得告訴人李紹群、趙嘉平車內
    財物，為未遂犯，爰依刑法第25條第2項規定減輕其刑。
　㈡爰審酌被告陳正賢正值青壯，竟不思以正途賺取財富，冀圖
    不勞而獲，到各開放式停車場尋覓目標，並攜帶板手此一兇
    器擊破告訴人李紹群、趙嘉平的計程車車窗欲竊取車內財物
    ，雖因車內未有值錢財物而未遂，仍屬任意侵害告訴人李紹
    群、趙嘉平之財產權，復分別在告訴人詹翊萱、黃潔翎所管
    領之超商內徒手竊取貨架上商品，實不宜寬待；被告胡憲嘉
    正值青壯，不思以正途賺取財富，竟冀圖不勞而獲，與被告
    陳正賢共同以鯉魚鉗此一兇器卸除並竊取告訴人張晏甄所有
    車輛的車胎及輪框各2個，造成他人財產上及時間勞費之損
    失，亦屬不該。惟念被告2人犯後均坦認犯行，態度尚可，
    被告陳正賢就犯罪事實欄㈢所竊之物，業經告訴代理人蕭聞
    迪領回，就犯罪事實欄㈣所竊之物，亦已全數賠償告訴人黃
    潔翎，且於本院審理中與告訴人李紹群、趙嘉平、張晏甄達
    成調解，被告胡憲嘉亦於本院審理中與告訴人張晏甄達成調
    解，並當庭向告訴人張晏甄道歉等情，有贓物認領保管單、
    臺北地檢署公務電話紀錄、本院110年10月4日、同年月28日
    審判筆錄、調解筆錄在卷可稽（見偵5725卷第31頁、偵3731
    卷第63頁；本院卷第149、157至162、257頁），參以到庭告
    訴人①李紹群表示：我修理車窗花了1,000元，若被告有依調
    解筆錄賠償，願原諒被告給他輕一點的刑度等語，②趙嘉平
    表示：車子是我車隊的，我修理花了3,500元，若被告有依
    調解筆錄賠償，願原諒被告給他輕一點的刑度等語，③張晏
    甄表示：輪胎被偷後，我還得叫拖吊車花費2,100元、修車
    費13,016元，且被告2人還回來的輪胎已撞壞了無法再用，
    如果被告2人有依調解筆錄履行捐款給公益團體，同意給予
    被告2人比較輕的刑度等語（見本院卷第149、212頁），兼
    衡渠2人生活狀況（被告陳正賢自述家庭經濟勉持，原從事
    捷運電纜，等待工程施作期間無工作，才起意犯本案，需扶
    養父母，現另案在監；被告胡憲嘉自述家庭經濟勉持，原從
    事台積電外包，機械組裝，需扶養母親，現另案在監）、智
    識程度（被告2人均國中畢業）、犯罪之動機、目的、手段
    等一切情狀，就渠2人各自所犯之罪，分別量處如主文所示
    之刑，並就被告陳正賢所犯如犯罪事實欄一㈠、㈡、㈢、㈣所示
    之罪均諭知易科罰金之折算標準；另依刑法第50條規定，就
    如犯罪事實欄一㈠、㈡所示多數有期徒刑而得易科罰金之罪，
    如犯罪事實欄一㈢、㈣多數拘役得易科罰金之罪，分別定其應
    執行刑如主文所示，以資懲儆。
五、沒收：　　
　㈠供犯罪所用之物：
　⒈查扣案鯉魚鉗1把係供被告陳正賢、胡憲嘉持以共同行竊所用
    ，且屬被告胡憲嘉個人所有，爰依刑法第38條第2項前段規
    定，宣告沒收之。
　⒉供被告陳正賢於犯罪事實欄㈠、㈡時地犯罪所用板手1把，確
    為其所有，雖未扣案，仍應依刑法第38條第2項前段規定宣
    告沒收，並依同條第4項規定諭知於全部或一部不能沒收或
    不宜執行沒收時，追徵其價額。
　㈡犯罪所得：
　⒈按犯罪所得已實際合法發還被害人者，不予宣告沒收或追徵
    ，刑法第38條之1第5項定有明文。查被告陳正賢就犯罪事實
    欄㈢竊得之物，均已實際由告訴代理人蕭聞迪代告訴人統一
    超商寶科門市領回，有贓物認領保管單存卷可考（見偵5725
    卷第31頁），爰不予宣告沒收或追徵。
　⒉被告陳正賢就犯罪事實欄㈣竊得之物、被告陳正賢、胡嘉憲
    共同就犯罪事實欄㈤竊得之物，雖未扣案，惟分別屬被告2
    人之犯罪所得，本應依刑法第38條之1第1項前段、第3項規
    定宣告沒收之，於全部或一部不能沒收或不宜執行沒收時，
    追徵其價額。然考量被告陳正賢已於109年11月13日行竊後2
    、3天內，至統一超商寶元門市支付所竊物品之全部價額；
    又被告2人業與告訴人張晏甄調解成立，如被告2人嗣確實依
    該調解條件履行，已足剝奪其犯罪利得。可認已達到沒收制
    度剝奪被告犯罪所得之立法目的，如在本案另沒收被告2人
    上揭犯罪所得，顯屬過苛，爰依刑法第38條之2第2項之規定
    ，不予宣告沒收。
據上論斷，應依刑事訴訟法第299條第1項前段，刑法第28條、第
321條第2項、第1項第3款、第25條第2項、第354條、第320條第1
項、第55條、第51條第5款、第6款、第41條第1項前段、第8項、
第38條第2項前段、第4項，刑法施行法第1條之1第1項，判決如
主文。
本案經檢察官黃冠中偵查起訴，檢察官羅嘉薇到庭執行職務。
中　　華　　民　　國　　110 　年　　11　　月　　18　　日
　　　　　　　　　刑事第二十一庭法　官　歐陽儀
上正本證明與原本無異。 
如不服本判決應於收受送達後20日內向本院提出上訴書狀，並應
敘述具體理由；其未敘述上訴理由者，應於上訴期間屆滿後20日
內向本院補提理由書（均須按他造當事人之人數附繕本）「切勿
逕送上級法院」。告訴人或被害人如對於本判決不服者，應具備
理由請求檢察官上訴，其上訴期間之計算係以檢察官收受判決正
本之日期為準。 因疫情而遲誤不變期間，得向法院聲請回復原
狀。
                                書記官   程于恬
中　　華　　民　　國　　110 　年　　11　　月　　18　　日
附錄本案所犯法條全文： 
中華民國刑法第321條（加重竊盜罪）：
犯前條第1項、第2項之罪而有下列情形之一者，處6月以上5年以
下有期徒刑，得併科50萬元以下罰金：
一、侵入住宅或有人居住之建築物、船艦或隱匿其內而犯之。
二、毀越門窗、牆垣或其他安全設備而犯之。
三、攜帶兇器而犯之。
四、結夥三人以上而犯之。
五、乘火災、水災或其他災害之際而犯之。
六、在車站、港埠、航空站或其他供水、陸、空公眾運輸之舟、
    車、航空機內而犯之。
前項之未遂犯罰之。

中華民國刑法第354條（毀損器物罪）：
毀棄、損壞前二條以外之他人之物或致令不堪用，足以生損害於
公眾或他人者，處二年以下有期徒刑、拘役或一萬五千元以下罰
金。

中華民國刑法第320條（普通竊盜罪）
意圖為自己或第三人不法之所有，而竊取他人之動產者，為竊盜
罪，處 5 年以下有期徒刑、拘役或 50 萬元以下罰金。
意圖為自己或第三人不法之利益，而竊佔他人之不動產者，依前
項之規定處斷。
前二項之未遂犯罰之。